# 子公司对外出售，原投资到子公司的固定资产如何做合并抵消？

提问人：1224spf 时间：2015-05-29 11:14:34
问个问题：A公司 2011 年对B公司以固定资产+货币资金投资， 12 年底处置该子公司，原来合并报表已将固定资产的评估增值做了合并抵消，现在该子公司整体对外出售，那么这部分固定资产的合并抵消该怎么做呢？ 原来合并报表上已经做了 借：期初未分配固定资产 贷：累计折旧 包括 12 年抵消多提的折旧 借：累计折旧 贷：管理费用 现在子公司对外出售了，那么该如何做合并抵消分录呢？

回答人：chenyiwei
出售当年度的抵销分录是： 借：年初未分配利润（延续以前年度抵销分录对本年年初留存收益的影响） 贷：管理费用（本年年初至出售日的折旧多提金额调整） 贷：投资收益 其原因是：由于内部交易未实现损益的抵销，导致该子公司的净资产在合并报表层面的账面价值要小于其自身报表中体现的金额（假设不考虑历史上非同一控制下合并等特殊因素的影响，下同），因此在合并报表层面计算的处置收益（计入投资收益）应当大于按照该子公司自身报表中的帐面净资产计算的金额，所以通过抵销分录予以调整。